臺灣桃園地方法院刑事判決　　　　　　　96年度交訴字第28號
公　訴　人　臺灣桃園地方法院檢察署檢察官
被　　　告　乙○○
上列被告因肇事遺棄罪等案件，經檢察官提起公訴（95年度調偵
字第473 號），被告就被訴事實為有罪之陳述，經本院告知簡式
審判程序意旨，並聽取公訴人及被告之意見後，本院合議庭裁定
依簡式審判程序審理，本院判決如下：
    主  文
乙○○駕駛動力交通工具肇事，致人受傷而逃逸，處有期徒刑柒
月，緩刑3年。其餘被訴過失傷害部分公訴不受理。
    事  實
一、乙○○於民國95年6 月11日凌晨1 時許，駕駛車牌號碼LA─
    9717號自用小客車（起訴書誤載為LA─9719號）沿桃園縣八
    德市○○路由南往北方向行駛，行經介壽路2 段與文昌街口
    ，欲左轉同市○○街，本應注意轉彎車應讓直行車先行，而
    依當時天氣晴、光線良好、路面為柏油路且乾燥並無缺陷，
    夜間有照明視距良好，並無不能注意之情事，竟疏於注意上
    情，未讓對向前來之直行車先行，即貿然左轉，適有丙○○
    騎乘車牌號碼JL6 ─803 號重型機車，亦疏未注意行經閃光
    黃燈號誌交岔路口，應遵守燈光號誌之指示，及閃光黃燈表
    示「警告」，應減速接近，注意安全，小心通過，竟自對向
    車道，貿然直行通過該路口，致其所騎乘機車車頭斜擋風板
    處與乙○○所駕駛小客車右後車輪擋泥板處發生碰撞，丙○
    ○因而人車倒地，受有左腰及左足挫傷併扭傷之傷害（過失
    傷害部分撤回告訴，詳後述）。乙○○於肇事後，明知丙○
    ○已因車禍受傷，竟未下車查看並施予必要之救護措施，反
    興起逃逸之犯意，加速逃離，惟隨即在離該路口約100 公尺
    處，遭丙○○攔下，並報警處理而查獲。
二、案經丙○○訴由桃園縣政府警察局八德分局報告臺灣桃園地
    方法院檢察署檢察官偵查起訴。
    理  由
壹、程序部分：
    本件被告乙○○所犯公共危險罪，非死刑、無期徒刑、最輕
    本刑為3 年以上有期徒刑之罪，或非高等法院管轄第一審之
    案件，被告就被訴事實為有罪之陳述，經本院合議庭認合於
    新修正刑事訴訟法第273 條之1 之規定，裁定進行簡式審判
    程序，合先敘明。
貳、有罪部分：
一、(1)上揭事實，業據被告乙○○於本院審理中坦承不諱，核與
    證人即告訴人丙○○及證人即到場處理本件車禍員警甲○○
    於本院審理時結證車禍發生經過及處理經過情節相合（見本
    院卷第35頁至36頁）。且本件經送鑑定亦同如事實欄所述認
    定，有臺灣省桃園縣區車輛行車事故鑑定委員會96年3 月29
    日桃縣行字第0965200846號函及所附鑑定意見書在卷可按（
    見本院卷第20至22頁）。又告訴人因本件交通事故受有左腰
    及左足挫傷併扭傷之傷害，有聖保祿醫院診斷書在卷可憑（
    見偵卷第12頁）。(2)被告駕車肇事致告訴人受傷部分，雖已
    於本院審理中與告訴人達成和解，賠償被害人新台幣2 萬5
    千元，由告訴人撤回告訴，有和解書、撤回狀在卷足憑，參
    以上開卷證資料，被告駕車肇事致人受傷而逃逸犯行，不問
    車禍發生告訴人是否與有過失，只要有肇事致人受傷而逃逸
    之事實即可構成，被告確有駕駛車牌號碼LA─9717號自用小
    客車行經上開地點肇事，業據被告於本院審理時坦認在卷，
    故告訴人縱屬對於車禍發生與有過失，亦無礙被告肇事致人
    受傷而逃逸犯行認定。此外，並有道路交通事故現場圖、道
    路交通事故報告表(一)、(二)及現場、車損照片12張在卷可憑。
    綜上所述，本件被告駕駛自用小客車，轉彎車未讓直行車即
    貿然左轉，致告訴人丙○○閃避不及發生擦撞，使丙○○受
    有傷害後仍駕車逃逸，事證明確，應堪認定。
二、核被告所為，係犯刑法第185 條之4 駕駛動力交通工具肇事
    逃逸罪。爰審酌被告前無犯罪科刑之前科紀錄，有臺灣高等
    法院被告前案紀錄表在卷可憑，素行尚可，告訴人因被告肇
    事所受傷害程度輕微，其肇事逃逸對於被害人之生命、身體
    造成之危險性程度，及犯罪後態度等一切情狀，量處如主文
    所示之刑。末查被告前未曾因故意犯罪受有期徒刑以上刑之
    宣告，有本院被告前案紀錄表可參，素行尚可，而告訴人即
    被害人已撤回過失傷害之告訴，不再追訴其刑責，綜合上情
    ，本院認被告經此教訓，當知警惕，而無再犯之虞，宣告之
    刑以暫不執行為適當，爰宣告緩刑3 年，以啟自新。
參、公訴不受理部分
一、按告訴乃論之罪，告訴人於第一審辯論終結前得撤回其告訴
    ，又告訴經撤回者，法院應諭知不受理之判決，刑事訴訟法
    第238 條第1 項、第303 條第3 款定有明文。
二、公訴意旨另略以：被告乙○○於95年6 月11日凌晨1 時許，
    駕駛車牌號碼LA─9717號自用小客車沿桃園縣八德市○○路
    由南往北方向行駛，行經介壽路2 段與文昌街口，欲左轉同
    市○○街，本應注意轉彎車應讓直行車先行，而依當時天氣
    晴、光線良好、路面為柏油路且乾燥並無缺陷，夜間有照明
    視距良好，並無不能注意之情事，竟疏於注意上情，未讓對
    向前來之直行車先行，即貿然左轉，適有告訴人丙○○騎乘
    車牌號碼JL6 ─803 號重型機車，亦疏未注意行經閃光黃燈
    號誌交岔路口，應遵守燈光號誌之指示，及閃光黃燈表示「
    警告」，應減速接近，注意安全，小心通過，竟自對向車道
    ，貿然直行通過該路口，致其所騎乘機車車頭斜擋風板處與
    乙○○所駕駛小客車右後車輪擋泥板處發生碰撞，丙○○因
    而人車倒地，受有左腰及左足挫傷併扭傷之傷害。經丙○○
    告訴，認被告涉有刑法第284 條第1 項前段之過失傷害罪嫌
    。惟查此項罪名依同法第287 條前段規定，須告訴乃論。茲
    據告訴人丙○○於本院第一審辯論終結前，具狀撤回告訴。
    依照前開法條之規定，本件就過失傷害部分，不經言詞辯論
    ，逕行諭知不受理之判決。
據上論斷，應依刑事訴訟法第273 條之1 、第299 條第1 項前段
、第303 條第3 款、第307 條，刑法第185 條之4 、74條第1 項
第1 款，判決如主文。
本案經檢察官郝中興到庭執行職務。
中　　華　　民　　國　　96　　年　　5 　　月　　29　　日
　　　        刑事第八庭審判長法　官　潘政宏
　　　　　　　　　　　　　　　法　官　陳月雯
　　　　　　　　　　　　　　　法　官  邱滋杉
以上正本證明與原本無異。
如不服本判決，應於收受送達後10日內向本院提出上訴書狀。
                              書記官  邱仲騏
中　　華　　民　　國　　96　　年　　5 　　月　　29　　日
附錄：本案論罪科刑法條全文
中華民國刑法第185條之4
駕駛動力交通工具肇事，致人死傷而逃逸者，處6月以上5年以下
有期徒刑。
